{"present": {"1 Singular": {"Affirmative": "tirimghlanaim", "Question": "an dtirimghlanaim?", "Negative": "n\u00ed thirimghlanaim"}, "2 Singular": {"Affirmative": "tirimghlanann t\u00fa", "Question": "an dtirimghlanann t\u00fa?", "Negative": "n\u00ed thirimghlanann t\u00fa"}, "3 Singular": {"Male": {"Affirmative": "tirimghlanann s\u00e9", "Question": "an dtirimghlanann s\u00e9?", "Negative": "n\u00ed thirimghlanann s\u00e9"}, "Female": {"Affirmative": "tirimghlanann s\u00ed", "Question": "an dtirimghlanann s\u00ed?", "Negative": "n\u00ed thirimghlanann s\u00ed"}}, "1 Plural": {"Compressed": {"Affirmative": "tirimghlanaimid", "Question": "an dtirimghlanaimid?", "Negative": "n\u00ed thirimghlanaimid"}, "Extended": {"Affirmative": "tirimghlanann muid", "Question": "an dtirimghlanann muid?", "Negative": "n\u00ed thirimghlanann muid"}}, "2 Plural": {"Affirmative": "tirimghlanann sibh", "Question": "an dtirimghlanann sibh?", "Negative": "n\u00ed thirimghlanann sibh"}, "3 Plural": {"Affirmative": "tirimghlanann siad", "Question": "an dtirimghlanann siad?", "Negative": "n\u00ed thirimghlanann siad"}, "Passive": {"Affirmative": "tirimghlantar", "Question": "an dtirimghlantar?", "Negative": "n\u00ed thirimghlantar"}}, "future": {"1 Singular": {"Affirmative": "tirimghlanfaidh m\u00e9", "Question": "an dtirimghlanfaidh m\u00e9?", "Negative": "n\u00ed thirimghlanfaidh m\u00e9"}, "2 Singular": {"Affirmative": "tirimghlanfaidh t\u00fa", "Question": "an dtirimghlanfaidh t\u00fa?", "Negative": "n\u00ed thirimghlanfaidh t\u00fa"}, "3 Singular": {"Male": {"Affirmative": "tirimghlanfaidh s\u00e9", "Question": "an dtirimghlanfaidh s\u00e9?", "Negative": "n\u00ed thirimghlanfaidh s\u00e9"}, "Female": {"Affirmative": "tirimghlanfaidh s\u00ed", "Question": "an dtirimghlanfaidh s\u00ed?", "Negative": "n\u00ed thirimghlanfaidh s\u00ed"}}, "1 Plural": {"Compressed": {"Affirmative": "tirimghlanfaimid", "Question": "an dtirimghlanfaimid?", "Negative": "n\u00ed thirimghlanfaimid"}, "Extended": {"Affirmative": "tirimghlanfaidh muid", "Question": "an dtirimghlanfaidh muid?", "Negative": "n\u00ed thirimghlanfaidh muid"}}, "2 Plural": {"Affirmative": "tirimghlanfaidh sibh", "Question": "an dtirimghlanfaidh sibh?", "Negative": "n\u00ed thirimghlanfaidh sibh"}, "3 Plural": {"Affirmative": "tirimghlanfaidh siad", "Question": "an dtirimghlanfaidh siad?", "Negative": "n\u00ed thirimghlanfaidh siad"}, "Passive": {"Affirmative": "tirimghlanfar", "Question": "an dtirimghlanfar?", "Negative": "n\u00ed thirimghlanfar"}}, "past": {"1 Singular": {"Affirmative": "thirimghlan m\u00e9", "Question": "ar thirimghlan m\u00e9?", "Negative": "n\u00edor thirimghlan m\u00e9"}, "2 Singular": {"Affirmative": "thirimghlan t\u00fa", "Question": "ar thirimghlan t\u00fa?", "Negative": "n\u00edor thirimghlan t\u00fa"}, "3 Singular": {"Male": {"Affirmative": "thirimghlan s\u00e9", "Question": "ar thirimghlan s\u00e9?", "Negative": "n\u00edor thirimghlan s\u00e9"}, "Female": {"Affirmative": "thirimghlan s\u00ed", "Question": "ar thirimghlan s\u00ed?", "Negative": "n\u00edor thirimghlan s\u00ed"}}, "1 Plural": {"Compressed": {"Affirmative": "thirimghlanamar", "Question": "ar thirimghlanamar?", "Negative": "n\u00edor thirimghlanamar"}, "Extended": {"Affirmative": "thirimghlan muid", "Question": "ar thirimghlan muid?", "Negative": "n\u00edor thirimghlan muid"}}, "2 Plural": {"Affirmative": "thirimghlan sibh", "Question": "ar thirimghlan sibh?", "Negative": "n\u00edor thirimghlan sibh"}, "3 Plural": {"Compressed": {"Affirmative": "thirimghlan siad", "Question": "ar thirimghlan siad?", "Negative": "n\u00edor thirimghlan siad"}, "Extended": {"Affirmative": "thirimghlanadar", "Question": "ar thirimghlanadar?", "Negative": "n\u00edor thirimghlanadar"}}, "Passive": {"Affirmative": "tirimghlanadh", "Question": "ar tirimghlanadh?", "Negative": "n\u00edor tirimghlanadh"}}, "condi": {"1 Singular": {"Affirmative": "thirimghlanfainn", "Question": "an dtirimghlanfainn?", "Negative": "n\u00ed thirimghlanfainn"}, "2 Singular": {"Affirmative": "thirimghlanf\u00e1", "Question": "an dtirimghlanf\u00e1?", "Negative": "n\u00ed thirimghlanf\u00e1"}, "3 Singular": {"Male": {"Affirmative": "thirimghlanfadh s\u00e9", "Question": "an dtirimghlanfadh s\u00e9?", "Negative": "n\u00ed thirimghlanfadh s\u00e9"}, "Female": {"Affirmative": "thirimghlanfadh s\u00ed", "Question": "an dtirimghlanfadh s\u00ed?", "Negative": "n\u00ed thirimghlanfadh s\u00ed"}}, "1 Plural": {"Compressed": {"Affirmative": "thirimghlanfaimis", "Question": "an dtirimghlanfaimis?", "Negative": "n\u00ed thirimghlanfaimis"}, "Extended": {"Affirmative": "thirimghlanfadh muid", "Question": "an dtirimghlanfadh muid?", "Negative": "n\u00ed thirimghlanfadh muid"}}, "2 Plural": {"Affirmative": "thirimghlanfadh sibh", "Question": "an dtirimghlanfadh sibh?", "Negative": "n\u00ed thirimghlanfadh sibh"}, "3 Plural": {"Compressed": {"Affirmative": "thirimghlanfaid\u00eds", "Question": "an dtirimghlanfaid\u00eds?", "Negative": "n\u00ed thirimghlanfaid\u00eds"}, "Extended": {"Affirmative": "thirimghlanfadh siad", "Question": "an dtirimghlanfadh siad?", "Negative": "n\u00ed thirimghlanfadh siad"}}, "Passive": {"Affirmative": "thirimghlanfa\u00ed", "Question": "an dtirimghlanfa\u00ed?", "Negative": "n\u00ed thirimghlanfa\u00ed"}}, "imper": {"1 Singular": {"Affirmative": "tirimghlanaim!", "Negative": "n\u00e1 tirimghlanaim!"}, "2 Singular": {"Affirmative": "tirimghlan!", "Negative": "n\u00e1 tirimghlan!"}, "3 Singular": {"Male": {"Affirmative": "tirimghlanadh s\u00e9!", "Negative": "n\u00e1 tirimghlanadh s\u00e9!"}, "Female": {"Affirmative": "tirimghlanadh s\u00ed!", "Negative": "n\u00e1 tirimghlanadh s\u00ed!"}}, "1 Plural": {"Compressed": {"Affirmative": "tirimghlanaimis!", "Negative": "n\u00e1 tirimghlanaimis!"}, "Extended": {"Affirmative": "tirimghlanadh muid!", "Negative": "n\u00e1 tirimghlanadh muid!"}}, "2 Plural": {"Affirmative": "tirimghlanaig\u00ed!", "Negative": "n\u00e1 tirimghlanaig\u00ed!"}, "3 Plural": {"Compressed": {"Affirmative": "tirimghlanaid\u00eds!", "Negative": "n\u00e1 tirimghlanaid\u00eds!"}, "Extended": {"Affirmative": "tirimghlanadh siad!", "Negative": "n\u00e1 tirimghlanadh siad!"}}, "Passive": {"Affirmative": "tirimghlantar!", "Negative": "n\u00e1 tirimghlantar!"}}, "pastConti": {"1 Singular": {"Affirmative": "thirimghlanainn", "Question": "an dtirimghlanainn?", "Negative": "n\u00ed thirimghlanainn"}, "2 Singular": {"Affirmative": "thirimghlant\u00e1", "Question": "an dtirimghlant\u00e1?", "Negative": "n\u00ed thirimghlant\u00e1"}, "3 Singular": {"Male": {"Affirmative": "thirimghlanadh s\u00e9", "Question": "an dtirimghlanadh s\u00e9?", "Negative": "n\u00ed thirimghlanadh s\u00e9"}, "Female": {"Affirmative": "thirimghlanadh s\u00ed", "Question": "an dtirimghlanadh s\u00ed?", "Negative": "n\u00ed thirimghlanadh s\u00ed"}}, "1 Plural": {"Compressed": {"Affirmative": "thirimghlanaimis", "Question": "an dtirimghlanaimis?", "Negative": "n\u00ed thirimghlanaimis"}, "Extended": {"Affirmative": "thirimghlanadh muid", "Question": "an dtirimghlanadh muid?", "Negative": "n\u00ed thirimghlanadh muid"}}, "2 Plural": {"Affirmative": "thirimghlanadh sibh", "Question": "an dtirimghlanadh sibh?", "Negative": "n\u00ed thirimghlanadh sibh"}, "3 Plural": {"Compressed": {"Affirmative": "thirimghlanaid\u00eds", "Question": "an dtirimghlanaid\u00eds?", "Negative": "n\u00ed thirimghlanaid\u00eds"}, "Extended": {"Affirmative": "thirimghlanadh siad", "Question": "an dtirimghlanadh siad?", "Negative": "n\u00ed thirimghlanadh siad"}}, "Passive": {"Affirmative": "thirimghlanta\u00ed", "Question": "an dtirimghlanta\u00ed?", "Negative": "n\u00ed thirimghlanta\u00ed"}}, "subj": {"1 Singular": {"Affirmative": "go dtirimghlana m\u00e9", "Negative": "n\u00e1r thirimghlana m\u00e9"}, "2 Singular": {"Affirmative": "go dtirimghlana t\u00fa", "Negative": "n\u00e1r thirimghlana t\u00fa"}, "3 Singular": {"Male": {"Affirmative": "go dtirimghlana s\u00e9", "Negative": "n\u00e1r thirimghlana s\u00e9"}, "Female": {"Affirmative": "go dtirimghlana s\u00ed", "Negative": "n\u00e1r thirimghlana s\u00ed"}}, "1 Plural": {"Compressed": {"Affirmative": "go dtirimghlanaimid", "Negative": "n\u00e1r thirimghlanaimid"}, "Extended": {"Affirmative": "go dtirimghlana muid", "Negative": "n\u00e1r thirimghlana muid"}}, "2 Plural": {"Affirmative": "go dtirimghlana sibh", "Negative": "n\u00e1r thirimghlana sibh"}, "3 Plural": {"Affirmative": "go dtirimghlana siad", "Negative": "n\u00e1r thirimghlana siad"}, "Passive": {"Affirmative": "go dtirimghlantar", "Negative": "n\u00e1r thirimghlantar"}}, "verbal noun": "tirimghlanadh", "verbal adjective": "tirimghlanta"}